【裁判字號】    98,訴,1094
【裁判日期】    980624
【裁判案由】    毒品危害防制條例
【裁判全文】
臺灣臺中地方法院刑事判決    98年度訴字第1094號
公  訴  人  臺灣臺中地方法院檢察署檢察官
被      告  甲○○
                    現另案在臺灣臺中監獄臺中分監執行中
指定辯護人  本院公設辯護人  己○○
上列被告因毒品危害防制條例案件，經檢察官提起公訴（98年度
偵字第4303號），本院判決如下：
    主  文
甲○○販賣第二級毒品，處有期徒刑柒年貳月。未扣案行動電話
門號0000000000號SIM卡壹張，沒收之，不能沒收時
，追徵其價額。販賣第二級毒品所得新臺幣壹仟元，沒收，如全
部或一部不能沒收時，以其財產抵償之。
其餘被訴販賣第一、第二級毒品部分均無罪。
    事  實
一、甲○○綽號「明哥」，基於販賣第二級毒品甲基安非他命營
    利之犯意，以其所使用之門號0000000000號行動電話作為販
    賣毒品之聯絡工具，於民國97年5月6日下午5時許，以上開
    門號與丁○○所有之0000000000號行動電話聯繫，相約在在
    臺中市○○街之某大樓旁，以新臺幣（下同）1,000 元之價
    格，販賣第二級毒品甲基安非他命1包予丁○○。嗣於97年5
    月6日晚上10時許，在臺中市○○○路○段113號前，經警發
    現丁○○行跡可疑而上前盤查，當場扣得第二級毒品1包（
    含袋重0.28公克，另案扣押於丁○○施用毒品甲基安非他命
    案件），並經丁○○指述其購毒來源而發現上情。
二、案經臺灣臺中地方法院檢察署檢察官指揮臺中巿警察局第六
    分局偵查起訴。
    理  由
壹、證據能力部分：
一、按刑事訴訟法第159條第1項規定：「被告以外之人於審判外
    之言詞或書面陳述，除法律有規定者外，不得作為證據」；
    其立法本旨係以證人於審判外之言詞或書面陳述，屬於傳聞
    證據，此項證據，當事人無從直接對於原供述者加以詰問，
    以擔保其真實性，法院亦無從直接接觸證人而審酌其證言之
    憑信性，違背直接審理及言詞審理之原則，除具有必要性及
    信用性情況之除外者外，原則上不認其有容許性，自不具證
    據能力，證人丁○○於警詢中之證述，為審判外陳述，無證
    據能力。
二、另按被告以外之人於審判外之陳述，雖不符刑事訴訟法第
    159 條之1至第159條之4等4條之規定，然若當事人於審判程
    序中同意作為證據，法院審酌該言詞陳述或書面陳述作成時
    之情況，認為適當者，亦得為證據；又當事人、代理人或辯
    護人於法院調查證據時，知有刑事訴訟法第159條第1項不得
    為證據之情形，而未於言詞辯論終結前聲明異議者，視為有
    前項之同意，同法第159條之5定有明文。此立法意旨在於傳
    聞證據未經當事人之反對詰問予以核實，原則上先予排除。
    惟若當事人已放棄反對詰問權，於審判程序中表明同意該等
    傳聞證據可作為證據，或於言詞辯論終結前未聲明異議，基
    於尊重當事人對傳聞證據之處分權，及證據資料愈豐富，愈
    有助於真實發見之理念，且強化言詞辯論主義，使訴訟程序
    得以順暢進行，上開傳聞證據亦均具有證據能力。本案下列
    所引用證人丁○○、戊○○等人於偵查所述，固屬被告以外
    之人於審判外之陳述，然被告、指定辯護人及檢察官於本院
    調查證據時，就此部分之證據能力均不爭執，同意本院作為
    證據（參見本院卷第77頁反面、第78頁筆錄），且於言詞辯
    論終結前，均未聲明異議，且本院審酌渠等證據作成之客觀
    情況均無不當，並無不宜作為證據之情事，則依刑事訴訟法
    第159條之5第1項之規定，認均具有證據能力，自得為本院
    認定事實之證據。
三、末按有事實足認被告或犯罪嫌疑人涉犯有最輕本刑為三年以
    上有期徒刑之罪嫌，並危害國家安全或社會秩序情節重大，
    而有相當理由可信其通訊內容與本案有關，且不能或難以其
    他方法蒐集或調查證據者，得發通訊監察書。通訊監察書，
    偵查中由檢察官依司法警察機關聲請或依職權核發，審判中
    由法官依職權核發，96年12月11日修正施行前通訊保障及監
    察法第5條第1項第1款、第2項定有明文。是如依上開程序之
    通訊監察所取得之證據，即屬依法定程序所取得，自有證據
    能力。本案對被告所使用之行動電話之通訊監察，係檢察官
    依法核發實施，本件監聽業經臺灣臺中地方法院檢察署向本
    院聲請核發之97年聲監字第489號通訊監察書辦理，此有附
    卷載明監聽對象及監聽時間等相關內容之通訊監察書在卷可
    稽，是下列引之通訊監察譯文取得之合法性無疑，自有證據
    能力。又本件被告、辯護人、檢察官等對於通訊監察案件譯
    文內容之真正並無爭執，對於錄音所譯成文書之真正亦不爭
    執，且本案通訊監察譯文並於原審法院審理時經合法調查，
    則此項通訊監察之譯文自具有證據能力。
貳、有罪部分：
一、訊據被告甲○○矢口否認有何上揭時、地販賣第二級毒品甲
    基安非他命予丁○○之犯行，辯稱：伊並未販賣毒品予丁○○，那天是丁○○至伊住處，伊將剩下的甲基安他命請丁○○施用而已，並未販賣云云。惟查：
（一)關於被告上揭時、地，以1,000元代價販賣第二級毒品甲基
     安非他命予丁○○部分，迭據證人丁○○於偵訊時結證稱
     ：伊於97年5月6日所用之安非他命都是跟明哥買的，明哥
     特徵是165公分左右，瘦瘦的，開銀色賓士雙門跑車，明哥
     使用電話為0000-000000、0000-000000號，97年5月6日下
     午5點多，明哥打電話給伊，問伊要不要安非他命，伊就與
     明哥約在其住處樓下（平等街一棟大樓509號房），明哥會
     下來開門，在住處交給伊1,000元之安非他命給伊；明哥住
     在平等街，另外有一個住家在精明一街附近，5月6日下午
     五點多，伊用伊0000-000000號電話撥他0000000000或0000
     -000000號電話，直接到明哥平等街樓下，直接搭電梯到8
     樓，再走樓梯到9樓，向他買了1,000元安非他命，伊沒有
     要跟明哥合買的意思等語（參見97年度他字卷第2148號卷
     第16頁反面至第17頁筆錄、97年度偵字第28374號卷第25至
     26頁筆錄），核與其於本院審理時，到庭結證稱：於97年5
     月6日晚上10點時，在八八八小鋼珠被警方查獲，當天警方
     在伊身上查到1小包的甲基安非他命，這包安非他命是伊用
     電話聯絡，拿錢給人家，人家再拿給伊的，伊當時的門號
     是0000000000號，對方電話伊記不起來，大約是在晚上6、
     7點和對方聯絡，不知道對方叫什麼名字，地點是在臺中市
     ○○街那裡，調貨的人拿給伊貨品，伊將錢交給該人，於
     97年5月6日拿那包安非他命給伊的人，就是在法庭上的被
     告甲○○，伊確定當天是被告拿甲基安非他命給伊，伊將
     1,000元交給甲○○的，伊之前在電話中是跟被告說，要他
     幫伊安排一下，伊需要甲基安非他命，被告叫伊等一下，
     有約定地點，就拿貨品給伊，伊拿錢給被告，伊之後被查
     獲，有在警局和地檢署製作筆錄，所述均實在，都是依照
     伊自己的意思陳述的，伊當時有提及被告的電話是0000000
     000、0000000000號，是朋友「控控」告訴伊被告的電話及
     被告可以幫人調毒品一情，經檢視97年陳檢字第390號卷第
     60頁所示於97年5月6日晚上9點23分許之0000000000號與00
     00000000號之通話紀錄譯文，因0000000000是伊的電話，
     譯文內容就是伊講的沒錯，於97年5月6日該次伊並沒有與
     被告一起出資買安非他命，被告給伊1,000元甲基安非他命
     的數量、品質與市面上購買甲基安非他命沒有比較好，東
     西也比較少，該次伊向被告買的1,000元甲基安非他命，伊
     有先施用一點，確定是甲基安非他命，數量在警局有量是
     0.2 幾公克等語（參見本院卷第46頁至第49頁筆錄），並
     在與被告當庭對質情況下，被告問：「你那天來我平等街
     家，是否是我請你施用？」，證人丁○○證述：「不是，
     我有付錢給被告。」等語（參見本院卷第49頁筆錄），參
     以被告自承：門號0000000000號行動電話是伊使用等語（
     參見97年度他字第2148號卷第96頁筆錄），可徵，證人丁○○上揭證詞因迭次明確指出：與被告使用之0000000000
     號行動電話連絡之方式、購買毒品之時間、金額等有關購
     買毒品細節，應非憑空杜撰，且其已具結負擔偽證罪之處
     罰心理下仍為前揭證詞，保其供述之真實性，證人丁○○
     上揭證述，並無不符情理而有不足憑採之處。
（二）況且，依證人丁○○持用之0000000000號與被告所使用之
      0000000000號行動電話於98年5月6日21時23分14秒通聯
      監察譯文所示：「A（即被告0000000000號門號）：喂、B
      （即證人丁○○0000000000號門號）：你自己有吃了嗎，
      有人說沒什麼用；A：你自己不是有吃、B：也是這樣，不
      過上次的比較好，看怎樣再打給你」等語（參見97年度偵
      字第28374號卷第19頁反面譯文），證人丁○○前開證詞
      已承認係其與被告之對話，可徵，證人丁○○證述：與被
      告以0000000000號門號聯繫一情，確屬實情，雖依法上線
      監聽時，未剛好監錄到本案該次購買毒品甲基安非他命之
      對話，惟依其2人於97年5月6日下午5時許，完成毒品買賣
      交易後，旋於同日21時23分14秒通聯，並經線上監聽上揭
      對話，可徵，證人丁○○上開證述於97年5月6日該次向被
      告購買之甲基安非他命，被告給伊1,000元毒品的數量、
      品質與市面上購買甲基安非他命比較，沒有比較好，東西
      也比較少，該次伊向被告買的1,000元甲基安非他命，伊
      有先施用一點，確定是甲基安非他命等語，與上揭監察譯
      文內容相符，亦徵，證人丁○○之證詞與事實相符，況且
      證人丁○○嗣後旋於同日晚上10時許，在臺中市○○○路
      ○段113號前，經警發現丁○○行跡可疑而上前盤查，當場
      扣得第二級毒品甲基安非他命1包（含袋重0.28公克），
      而證人丁○○當晚經其同意採集其尿液送鑑驗後，檢驗結
      果，甲基安非他命閾值濃度高達42462ng/ml，此有其尿液
      檢驗報告1紙在卷可稽（附於丁○○施用毒品而違反毒品
      危害防制條例案件之97年度毒偵字第2625號卷，影卷外放
      ），而證人丁○○因施用第二級毒品甲基安非他命案件，
      經本院以97年度中簡字第2013號判處有期徒刑5月確定，
      有上開判決1份在卷可稽、證人丁○○臺灣高等法院全國
      前案簡列表各1份附卷可參（本院卷第21頁至第23頁），
      足認證人丁○○確有施用毒品甲基安非他命之事實，可徵
      ，證人丁○○之上揭證詞，因查與事實相符，足予憑採。
（三）雖證人乙○○於本院審理時，證述：被告曾經提供毒品給
      丁○○吸食，因為那天伊有在被告家中，丁○○當場在那
      邊用玻璃吸食器施用，玻璃吸食器是被告的，他借給丁○○用，丁○○有整包用完，沒有看到丁○○拿錢給被告云
      云（參見本院卷第79頁至第80頁、第81頁反面筆錄），惟
      證人乙○○對於見到證人丁○○在被告家中施用毒品之日
      期究為何日，並不記得，其自承是聽法官問被告才知道是
      5月6日，並自承如果剛剛在庭沒有聽到被告和法官的對話
      ，就不知道在被告住處由被告提供安非他命給丁○○施用
      之日期是否為5月6日，因為這不干伊的事，伊不可能去記
      得哪一天，伊和丁○○見過一次面，所以伊知道有這件事
      ，至於丁○○去過被告家中幾次，伊不知道等語（參見本
      院卷第80頁），且證人乙○○對於見到證人丁○○在被告
      住處之時間究係上午、下午或晚上，亦稱：不清楚等語（
      參見本院卷第80頁反面筆錄），則其上揭所證內容，因不
      明確，而不足為被告前揭辯稱：伊並未販賣毒品予丁○○
      ，那天是丁○○至伊住處，伊將剩下的甲基安他命請丁○○施用而已，並未販賣云云之有利證明。況且被告竟於偵
      查時供述：伊不認識丁○○云云（參見同他字卷第96頁筆
      錄），倘係如此，被告豈會讓丁○○至其住處，又無償轉
      讓毒品予丁○○施用之理，其所辯顯不足憑信。
（四）因按一般民眾普遍認知毒品甲基安非他命之非法交易，政
      府一向查禁森嚴，且重罰不寬貸，衡諸常情，倘非有利可
      圖，絕無平白甘冒被嚴查重罰高度風險之理，從而，舉凡
      其有償交易，除足反證其確另基於某種非圖利本意之關係
      外，通常尚難因無法查悉其販入價額作為是否高價賣出之
      比較，諉無營利之意思，阻卻販賣犯行之追訴（最高法院
      84年度第3次刑事庭會議決議、87年度臺上字第3164號判
      決參照），又販賣甲基安非他命係違法行為，非可公然為
      之，亦無公定價格，容易分裝並增減份量，而每次買賣之
      價量，可能隨時依雙方關係深淺、資力、需求量及對行情
      之認知、來源是否充裕、查緝是否嚴緊、購買者被查獲時
      供述購買對象之可能風險之評估等，而異其標準，非可一
      概而論，從而販賣之利得，除被告就販賣之價量俱臻明確
      供述或坦承者外，委難察得實情，且販賣之人從價差或量
      差中牟利之方式雖異，其意圖營利之販賣行為則同一。從
      而雖被告否認有上開販賣毒品甲基安非他命之犯行，而無
      可查證其販入與賣出之確實賺取差價，惟依前述之推論，
      及證人丁○○上揭證述：被告甲○○拿甲基安非他命給伊
      ，伊將1,000元交給甲○○等語，被告販賣毒品，當有意
      圖營利之犯意，自亦足認定。其空言否認沒有販賣毒品甲
      基安非他命云云，係卸責之詞，不足憑採。
（五）綜上所述，因經核證人丁○○上開偵訊及本院所證內容，
      就其如何於上開時、地與被告甲○○聯絡購買第二級毒品
      甲基安非他命之時間、價格、交貨地點等細節迭次證述歷
      歷，且經查與事實相符，被告販賣毒品甲基安非他命予丁○○之行為，已經證明，應依法論科。
二、核被告所為，係犯毒品危害防制條例第4條第2項之販賣第二
    級毒品罪。其於販賣前後持有第二級毒品之低度行為，為其
    販賣第二級毒品之高度行為所吸收，不另論罪。爰審酌被告
    意圖營利而販賣第二級毒品甲基安非他命供他人施用，其犯
    行對社會危害至深，及其並未以強暴、脅迫之不法手段販賣
    毒品之犯罪手段、本次販賣安非他命之數量，暨犯後並無悔
    意，矢口否認之態度等一切情狀，量處如主文所示之刑。末
    按毒品危害防制條例第19條第1項規定，犯販賣毒品罪者，
    其供犯罪所用或因犯罪所得之財物，均沒收之。但此並無「
    不問屬於犯人與否沒收之」之特別規定，自應仍有刑法第38
    條第1項第3款、第3項前段之適用，即以屬於犯人所有者為
    限，始得沒收之（最高法院94年度臺上字第4265號裁判意旨
    參照）。在本案中，被告係使用0000000000號行動電話門號
    ，為其所自承，已如上證，而證人丁○○上揭證詞已明白證
    述：係打被告上開0000000000號行動電話門號連絡購買毒品
    事宜等語，並有前揭該門號通聯紀錄譯文在卷可稽，則該00
    00000000號行動電話門號，顯係被告作為違犯上開販賣第二
    級毒品甲基安非他命犯行之聯絡工具，而被告雖自承：該門
    號行動電話，一直用到97年5月中，後來就丟掉了等語（參
    見同他字卷第96頁偵訊筆錄），該行動電話雖未扣案，惟上
    開門號既係被告作為販賣毒品聯繫之用，及販賣第二級毒品
    所得1,000元，均應依毒品危害防制條例第19條第1項前段之
    規定，宣告沒收，雖上開門號SIM卡未扣案，仍應諭知沒收
    ，不能沒收時，追徵其價額；而販賣第二級毒品所得1,000
    元，如全部或一部不能沒收時，則以其財產抵償之。另被告
    販賣之第二級毒品甲基安非他命1包（含袋重0.28公克），
    並未在本案扣押，而係另案扣押於丁○○施用毒品甲基安非
    他命案件，本院並於97年6月30日以97年度中簡字2013號判
    決在案，且已為沒收銷燬之諭知，該案業於同年7 月21日判
    決確定，此經本院調借上開卷宗查核無訛，爰不另為沒收銷
    燬之諭知，併此敘明。
參、無罪部分：
一、公訴意旨略以：被告甲○○意圖營利，於97年5月12日晚上9
    時許，在臺中市○○路與五常街口，販賣各1,000元之第一
    級毒品海洛因及第二級毒品甲基安非他命予戊○○，因認被
    告涉有違反毒品危害防制條例第4條第1項、第2項之販賣第
    一級、第二級毒品罪嫌云云。
二、按犯罪事實應依證據認定之，無證據不得認定犯罪事實，又
    不能證明被告犯罪或其行為不罰者，應諭知無罪之判決，刑
    事訴訟法第154條第2項、第301條第1項分別定有明文。次按
    認定不利於被告之事實，須依積極證據，茍積極之證據本身
    存有瑕疵而不足為不利於被告事實之認定，即應為有利於被
    告之認定，更不必有何有利之證據，而此用以證明犯罪事實
    之證據，猶須於通常一般人均不至於有所懷疑，堪予確信其
    已臻真實者，始得據以為有罪之認定，倘其證明尚未達到此
    一程度，而有合理性之懷疑存在，致使無從為有罪之確信時
    ，即應為無罪之判決，此有最高法院82年度臺上字第163號
    判決、96年臺上字第4986號、30年上字第816號等判例意旨
    可資參照。另按施用毒品者所稱向某人買受毒品之指證，不
    得作為該人受有罪判決之唯一證據，仍須調查其他必要之證
    據，以察其是否與事實相符；亦即須有補強證據以擔保其指
    證之真實性，始得採為論罪之依據。而所謂補強證據，指其
    他有關證明施用毒品者之關於毒品交易之供述真實性之相關
    證據而言，必須與施用毒品者關於毒品交易之供述，具有相
    當程度之關連性，而足使一般人對施用毒品者關於毒品交易
    之供述，並無合理之懷疑存在，而得確信其為真實，始足當
    之，最高法院94年度臺上字第2033號判決要旨可資參照。
三、公訴人認被告另涉上揭販賣第一級毒品、第二級毒品罪嫌，
    係以證人戊○○於偵查中之證述及證人戊○○使用之門號
    0000000000號行動電話與被告使用之0000000000號通行動電
    話通聯紀錄資料為其論據。訊據被告堅詞否認有販賣第一級
    毒品海洛因、第二級毒品甲基安非他命予證人戊○○之犯行
    ，辯稱：伊並沒有賣毒品海洛因及甲基安非他命予證人戊○○等語。經查：證人戊○○證述被告涉及有無販賣第一級毒
    海洛因及第二級毒品甲基安非他命予證人之事實，乃用以證
    明被告犯罪與否，是其證詞對被告犯罪事實之存否具有必要
    性，應堪認定。本院綜觀其於97年5月13日偵訊筆錄所述全
    文固稱：伊施用之毒品海洛因及甲基安非他命來源是跟綽號
    「阿龍」之成年男子購買的，伊跟「阿龍共購買海洛因及安
    非他命2次，第一次是97年4月20幾日伊打電話給「阿龍」，
    約在臺中市○○路與美村路口，向「阿龍」購買3,000元海
    洛因及1,000元甲基安非他命。第二次是97年5月12日晚上7
    、8時許，阿龍打給伊問伊要不要海洛因及安非他命，於晚
    上9時許，約在臺中市○○路與五常街口，跟「阿龍」購買
    1,000元海洛因及1,000元安非他命，阿龍是開一台銀色三菱
    汽車到達交易現場，與「阿龍」聯絡方式是用手機00000000
    00撥打「阿龍」手機0000-000000號聯絡購買事宜云云（參
    見97年度他字第2148號卷第24頁至第27頁筆錄），惟證人戊○○嗣後於本院審理時，具結後證述：伊沒有向被告買過毒
    品，伊曾於97年5月12日因施用毒品經警查獲，當時身上的
    毒品是向綽號「阿川」的陳吉村購買的，伊於偵訊時證稱係
    向被告購買毒品云云，是不實的，因為是為了替「阿川」掩
    護犯行，伊承認偵訊所證內容係偽證，直到今年98年3月，
    伊再次因毒品案件遭警查獲，決定主動向檢察官供出自97
    年5月間使用的毒品迄今年3月遭查獲時止，所使用之毒品都
    是向「阿川」購買的，伊並沒有以0000000000號行動電話與
    被告0000000000號行動電話聯絡，伊手機在至工地工作時均
    交由陳元榮使用，是否陳元榮或他人使用伊該手機打電話與
    被告連絡，伊不知道，於97年5月12日晚上9點，在五權路和
    五常街口有碰到被告，但並沒有向被告購買毒品，是向「阿
    川」買的等語（參見本院卷第67頁至第71頁筆錄），因證人
    戊○○於本院審理時，已否認有向被告購買毒品情事，而被
    告亦堅詞否認有上開起訴書所載販賣第一級毒品海洛因及第
    二級毒品甲基安非他命予證人戊○○之犯行，佐以證人戊○○確曾於今年即98年3月17日因施用毒品經警查獲，經本院
    於98年5月20日以98年度訴字第1615號判處有期徒刑在案，
    此有該判決書1份在卷可參，而該案於98年3月18日偵訊時，
    證人戊○○明確供稱：伊施用之毒品是向綽號「阿川」之陳
    吉村購買，於97年5月份曾向「阿川」購買1次海洛因，於97
    年6月曾向「阿川」購買2次海洛因，甲基安非他命則買了5
    次等語（參見臺灣臺中地方法院檢察署98年度毒偵字第1162
    號卷第11頁、第12頁偵訊筆錄），從而，證人戊○○上開證
    述：伊之前於偵訊時證稱，係向被告購買毒品云云，是不實
    在的，因為是為了替「阿川」掩護犯行，伊承認偵訊所證內
    容係偽證，直到今年即98年3月，伊再次因毒品案件遭警查
    獲，決定主動向檢察官供出自97年5月間使用的毒品迄今年3
    月遭查獲時止，所使用之毒品都是向「阿川」購買的等語，
    應屬實情，本院自不得僅憑證人戊○○於偵查中不實之證述
    而遽認被告確有公訴人所指犯行。況且證人於偵訊時證述：
    於97年5月12日晚上7、8時許，被告打給伊問伊要不要海洛
    因及安非他命，同晚9時許，約在臺中市○○路與五常街口
    ，跟被告購買1,000元海洛因及1,000元安非他命，被告是開
    一台銀色三菱汽車到達交易現場，與被告聯絡方式是用手機
    0000000000撥打被告手機0000000000號聯絡購買云云，惟卷
    內並無證人戊○○於97年5月12日晚上7、8時許迄同晚9時許
    止，以門號0000000000號行動電話與被告使用之000000000
    0號通聯紀錄資料可佐。本院無從逕憑證人戊○○上揭證詞
    而認定被告有公訴人起訴書所載上開販賣第一級毒品海洛因
    及第二級毒品甲基安非他命犯行。此外，復查無其他積極證
    據足資證明被告確有公訴人所指此部分之犯行，揆諸首揭法
    規、判例意旨及說明，既無積極證據足認被告有此部分犯行
    ，不能證明被告犯罪，依法自應就此部分為被告無罪之諭知
    。
四、另本案證人戊○○於偵查中具結，故為虛偽之陳述，其此部
    分之行為，是否涉嫌偽證罪，將告發由檢察官另為偵辦，附
    予敘明。
據上論斷，應依刑事訴訟法第299條第1項前段、第301條第1項，
，毒品危害防制條例第4條第2項、第19條第1項，判決如主文。
本案經檢察官丙○○到庭執行職務。
中    華    民    國    98    年    6    月    24    日
                      刑事第八庭審判長法  官  黃家慧
                                      法  官  黃炫中
                                      法  官  黃賢婷
以上正本證明與原本無異。
如不服本判決應於收受送達後10日內向本院提出上訴書狀，並應
敘述具體理由；其未敘述上訴理由者，應於上訴期間屆滿後20日
內向本院補提理由書（均須按他造當事人之人數附繕本）「切勿
逕送上級法院」。
                                      書記官  江美琪
中    華    民    國    98    年    6    月    24    日
附錄本案論罪科刑法條：
毒品危害防制條例第4條第2項


司法院資訊處製作；財團法人民間司法改革基金會備份。
